最高法院刑事判決　　　　　　　九十四年度台上字第七二四號
　　上　訴　人　台灣高等法院台南分院檢察署檢察官
　　被　　　告　甲○○
　　　　　　　　　　　　200.
上列上訴人因被告違反毒品危害防制條例案件，不服台灣高等法
院台南分院中華民國九十一年四月三十日第二審更審判決（九十
一年度上更(一)字第二０號，起訴案號：台灣雲林地方法院檢察署
八十七年度偵字第五二三三號），提起上訴，本院判決如下：
    主  文
上訴駁回。
    理  由
按刑事訴訟法第三百七十七條規定，上訴於第三審法院，非以判
決違背法令為理由，不得為之。是提起第三審上訴，應以原判決
違背法令為理由，係屬法定要件。如果上訴理由狀並未依據卷內
訴訟資料，具體指摘原判決不適用何種法則或如何適用不當，或
所指摘原判決違法情事，顯與法律規定得為第三審上訴理由之違
法情形，不相適合時，均應認其上訴為違背法律上之程式，予以
駁回。本件檢察官上訴意旨略稱：(一)、證人即承辦警員黃志玄於
第一審法院證稱：「查獲時林良進有帶我們至『小胖』住的地點
，是一家ＰＵＢ名叫駱駝，林良進說『小胖』就住在裏面，因林
良進就住在ＰＵＢ的斜對面，林良進不敢去ＰＵＢ跟被告要，才
去滿貫遊藝場買，是怕他大哥罵，當時林良進有這樣跟我們說。
是先查到駱駝的老闆，再查到他弟弟是『小胖』，並調到被告的
口卡給林良進指認」等語。原判決對上開證言，何以不可採，並
未述理由，有判決理由不備之違法。(二)、證人許復發之證詞，
原審既經提示與被告閱覽並告以要旨，對其證言是否可採，原判
決未予論述，亦有判決不備理由之違法等語。
惟查原判決以公訴意旨略以：被告甲○○基於營利之概括犯意，
自民國八十七年八月初某日起，至同年八月底某日，先後二次在
雲林縣麥寮鄉○○村○○路之「滿貫大亨遊藝場」內，販賣第二
級毒品安非他命與林良進施用，每次販賣一小包，代價新台幣二
千元等情，因認被告涉犯毒品危害防制條例第四條第二項之販賣
第二級毒品罪嫌。係以證人林良進於警訊及偵查中供稱，曾連續
二次向被告購買安非他命，以及被告於警訊中供稱：「有一次林
良進找我朋友綽號『黑狗』要向我買安非他命，『黑狗』來向我
拿安非他命要去賣給林良進，林良進說太貴，所以我就沒有賣給
林良進」、「我有販賣安非他命給綽號『小平頭』及綽號『變態
仔』」等語，為其所憑之論據。然訊據被告矢口否認上開犯行，
辯稱：伊不認識林良進等語。經查林良進於警訊及偵查中係依警
方所提供之口卡及相片指證被告，並未當面指認被告即是販賣安
非他命之人。於第一審法院審理中命其指認時，即供稱：「（是
否向被告買的？）好像，不過比較高些，不是被告，年約二十多
歲。」於原審法院審理時再命其指認時亦供稱：不是跟被告買的
，是另外一位綽號「小胖」，警局之口卡相片很像，但實際出庭
看，（兩人）身材差很多，檢察官提示被告照片時，伊是說很像
等語。參酌該證人於檢察官初訊時，問其警局所指認之口卡是否
正確，僅供稱：「我覺得很像，但無法百分之百確定。」是林良
進於警訊及偵查中所為之指認，其正確性已屬可疑而存有瑕疵。
復稽諸林良進係住在雲林縣麥寮鄉○○村○○路二００巷七十六
號，鄰近被告所住同巷七十八之六號，若被告係販賣安非他命之
人，焉有不知其鄰居即被告之姓名、住所之理，乃其於警訊之初
僅供稱來源係向綽號「小胖」購買，不知其真實姓名地址，嗣經
警方提供被告之口卡片才指該口卡片之被告係販賣安非他命之人
，而嗣後與被告當面指認時，又否認被告即是販賣之人，益足見
其先前於警訊及偵查中之指認為不可信，自不能單憑此而為被告
不利之認定。至被告於警訊中上開自白，與林良進於警訊及偵查
中之供述情節相去甚遠，且查無證據證明其自白與事實相符，亦
不得憑為被告有罪之認定。此外，又查無證據證明被告有起訴書
所指之犯行，因而撤銷第一審科刑之判決，改判諭知被告無罪，
已詳予說明其證據之取捨及論斷之基礎，所為論述，均有卷存資
料可資覆按，從形式上觀察並無所謂違背法令之情形。按認定不
利於被告之事實，須依積極證據，苟積極證據不足為不利於被告
事實之認定時，即應為有利於被告之認定，更不必有何有利之證
據。原判決已調查說明公訴人所舉之證據即被告於警訊中之自白
及證人林良進於警訊及偵查中之指證，均不足為被告不利之認定
，且查無其他證據證明被告有本件之犯行，因而為被告無罪之判
決，難認於法有違。而上訴理由所引用之黃志玄之證言內容及許
復發於第一審之證言，均係在說明其偵訊林良進之經過及其供述
之情形，充其量亦僅在述林良進於警訊中供述之內容，而林良
進對被告之指認存有瑕疵而不可採，原判決已調查說明，此部分
內容自亦無可採，雖原判決對此未予以論述說明，行文有欠周全
，但顯然於判決結果無影響，依刑事訴訟法第三百八十條之規定
，不得執為上訴第三審之理由。本件上訴為違背法律上之程式，
應予駁回。
據上論結，應依刑事訴訟法第三百九十五條前段，判決如主文。
中　　華　　民　　國　九十四　年　　二　　月　 十七 　日
                      最高法院刑事第二庭
                          審判長法官  董　明　霈
                                法官  林　茂　雄
                                法官  張　祺　祥
                                法官  呂　永　福
                                法官  洪　佳　濱
      本件正本證明與原本無異
                                      書  記  官
中　　華　　民　　國　九十四　年　　二　　月　二十二　日
                                                      Ｑ
